Inventaris van het archief van jhr. mr. D.A.W. van Tets van Goudriaan [levensjaren 1844-1930], 1879-1908
Nationaal Archief, Den Haag
Collectie 106 D.A.W. van Tets van Goudriaan
Tets van Goudriaan, van suppl. 1
1879-1908
C25126
0.80 meter; 19 inventarisnummers.
Normale geschreven, getypte en gedrukte documenten, geen bijzondere handschriften.
Nationaal Archief, Den Haag
Tets van Goudriaan, Jhr. Mr. D.A.W. van
Jhr. Mr. D.A.W. van Tets van Goudriaan (1844-1930) was liberaal politicus en van 1879 tot in 1905 werkzaam voor het Departement van Buitenlandse Zaken en bekleedde diverse functies bij verschillende gezantschappen in Turkije en Duitsland. Van 1905 tot 1908 was hij Minister van Buitenlandse Zaken. Het archief bevat stukken betreffende dienstaangelegenheden en ambtelijke bemoeiingen, zoals de Engelse vestiging op Noordwest Borneo en subsidiëring van de Java-China-Japanlijn.
Archiefvorming
Geschiedenis van het archiefbeheer
Het archief is in 1947 van het Departement van Buitenlandse Zaken overgenomen.
De rechtstitel is (nog) onbekend
De verwerving van het archief
Het archief is bij Koninklijk Besluit of ministeriële beschikking overgebracht.
2.21
Aanwijzingen voor de gebruiker
Openbaarheidsbeperkingen
Volledig openbaar.
Materiële beperkingen
Aanvraaginstructie
Openbare archiefstukken kunnen online worden aangevraagd en gereserveerd. U kunt dit ook via de terminals in de studiezaal van het Nationaal Archief doen. Om te kunnen reserveren dient u de volgende stappen te volgen:
U maakt een profiel aan op www.gahetna.nl, en logt vervolgens in
Via de archiefinventaris (alleen de beschrijvingen met rode nummers) selecteert u het gewenste archiefstuk door op de knop 'Reserveren' te klikken
In het volgende scherm geeft u aan op welke dag u het archiefstuk wilt inzien
Indien u zich bevindt in de studiezaal en een tafelnummer heeft ontvangen kunt u dit nummer vermelden. Als u geen tafelnummer heeft kunt u tafelnummer 777 laten staan
Vervolgens bevestigt u uw reservering door deze te versturen.
Verwant materiaal
Beschikbaarheid van kopieën
Beschrijving van de series en archiefbestanddelen
- Particuliere correspondentie over dienstaangelegenheden., 1879-1894; 1-6; 6 pakken
  - Deel I., 1
  - Deel II., 2
  - Deel III., 3
  - Deel IV., 4
  - Deel V., 5
  - Deel VI., 6
- Particuliere correspondentie over dienstaangelegenheden gedurende het gezantschap te Berlijn., 1893-1905; 7-9; 3 pakken
  - met diverse hofdignitarissen., 7
  - met de minister van Buitenlandse Zaken., 8
  - met functionarissen van het ministerie van Buitenlandse Zaken., 9
- Particuliere correspondentie over dienstaangelegenheden gedurende een reis langs onderscheidene hoven in Duitsland., oktober-november 1905; 10-11; 2 pakken
  - Deel I., 10
  - Deel II., 11
- Stukken aangaande enige semi-ambtelijke bemoeiingen., 12-17; 6 omslagen en dossiers
  - aangaande de Engelse vestiging op Noordwest Borneo, 1879, 12
  - nota's over personeelzaken, 1882, 13
  - belangen van H.P.L.C. de Kruyff te Gorinchem c.s., 1891-1894, 14
  - arbitrage tussen de regering van Montenegro en de Anatolische spoorwegmaatschappij, 1892, 15
  - nota over de Berlijnse wisselkoers, 1893, 16
  - subsidiering der Java-China-Japanlijn, 1902, 17
- Concepten, nota's en onderhandse stukken betreffende dienstzaken, opgesteld en ontvangen als minister van Buitenlandse Zaken., 1905-1908; 18-19
  - Deel I., 18
  - Deel II., 19